臺灣臺南地方法院刑事判決
111年度交易字第959號
公  訴  人  臺灣臺南地方檢察署檢察官
被      告  余章奇


上列被告因公共危險案件，經檢察官提起公訴（111年度偵字第1
8865號），被告就被訴事實為有罪之陳述，本院裁定進行簡式審
判程序，判決如下：
    主  文
余章奇駕駛動力交通工具而吐氣所含酒精濃度達每公升零點二五
毫克以上，處有期徒刑拾月。        
    犯罪事實
余章奇明知酒後吐氣所含酒精濃度達每公升零點二五毫克以上，
不得駕駛動力交通工具，於民國111年7月21日10時至10時30分許
止，在臺南市山上區某涼水攤飲用啤酒若干後，雖曾返回住處休
息數小時，然在無法確信其體內酒精已充分代謝至符合法定標準
值之情形下，仍基於即便體內酒精濃度值超標而不能安全駕駛亦
在所不惜之不確定故意，於同日13時許，駕駛車牌000-0000號自
小客車上路，行駛於市區道路，殆於同日14時45分許，南向行駛
至臺南市○○區○○里○○00○00號旁路口時，疏未注意車前狀況，不
慎與西向行駛至該路口之凃楊金枝所駕車牌000-0000號機車發生
碰撞，致凃楊金枝人車倒地受傷（過失傷害部分未據告訴）。經
警據報到場處理，於同日15時34分許對其施以呼氣酒精濃度測試
，測得其吐氣所含酒精濃度達每公升0.42毫克，而悉上情。    
    理  由
一、按本件被告余章奇所犯為死刑、無期徒刑、最輕本刑三年以
    上有期徒刑以外之罪，亦非屬高等法院管轄之第一審案件，
    其於本院審理中，就被訴事實為有罪之陳述，經告知簡式審
    判程序之旨，並聽取當事人之意見後，本院依刑事訴訟法第
    273條之1第1項裁定進行簡式審判程序，是本案之證據調查
    ，依同法第273條之2之規定，不受同法第159條第1項、第16
    1條之2、第161條之3、第163條之1及第164條至第170條所規
    定證據能力認定及調查方式之限制，合先敘明。
二、上開犯罪事實，迭經被告於警、偵訊及本院審理時坦承不諱
    （見警卷第11至13頁、偵卷第11至13頁、本院卷第50、53頁
    ），並有酒精測定紀錄表、呼氣酒精測試器檢定合格證書、
    臺南市政府警察局舉發違反道路交通管理事件通知單、道路
    交通事故現場圖、道路交通事故調查報告表㈠㈡各1件、現場
    及車損照片24張、被告駕照考領資料及其所駕車輛詳細資料
    報表各1件在卷可稽（見警卷第23至27、35至39、51、53、6
    3至85頁），足徵被告之自白與事實相符，可以採信。本案
    事證明確，被告上揭犯行，洵堪認定，應依法論科。
三、核被告所為，係犯刑法第185條之3第1項第1款之駕駛動力交
    通工具而吐氣所含酒精濃度達每公升零點二五毫克以上之罪
    。爰以行為人之責任為基礎，審酌被告前有五次酒後駕車遭
    判刑之紀錄：①本院97年度交簡字第1098號判決處罰金新臺
    幣7萬元確定；②本院105年度交簡字第269號判決處有期徒刑
    3月確定；③本院105年度交簡字第4692號判決處有期徒刑4月
    確定；④臺灣橋頭地方法院106年度交簡字第2047號判決處有
    期徒刑5月併科罰金新臺幣2萬元確定；⑤本院110年度交簡字
    第1353號判決處有期徒刑5月確定，並於110年8月26日易科
    罰金執行完畢等情，有前揭刑事判決及臺灣高等法院被告前
    案紀錄表各1件附卷可按（見本院卷第9至35頁），詎其猶不
    知心生警惕，雖明知酒精成分對人之意識能力具有不良影響
    ，酒後駕車對一般往來之公眾及駕駛人本身皆具有高度之危
    險性，猶於前案執行完畢後不到1年，再次酒後駕駛車輛（
    第六犯），置大眾行車之公共安全於不顧，顯然其未因前所
    受刑罰而知所悔改，惡性非輕；且酒後駕車對其他用路人之
    生命、身體安全危害甚大，本件被告酒後注意力不佳，與被
    害人車輛發生碰撞，致被害人受傷及車輛受損，其酒後駕車
    之危險已具體化為實害，犯罪情節及所生危害非輕，不宜輕
    縱，惟念被告犯後坦承酒後駕車，態度尚可，兼衡被告為警
    查獲當時之體內酒精濃度、犯罪動機、目的、陳明之智識程
    度、家庭生活、經濟狀況（見本院卷第54頁）等一切情狀，
    量處如主文所示之刑。
四、適用之法律
    刑事訴訟法第299條第1項前段、第273條之1第1項，刑法第1
    85條之3第1項第1款，刑法施行法第1條之1第1項。
本案經檢察官謝旻霓提起公訴，檢察官陳于文到庭執行職務。
中　　華　　民　　國　　111 　年　　9 　　月　　14　　日
　　　　　　　　　刑事第九庭    法　官　 林欣玲
以上正本證明與原本無異。
如不服本判決應於收受本判決後20日內向本院提出上訴書狀，並
應敘述具體理由。其未敘述上訴理由者，應於上訴期間屆滿後20
日內向本院補提理由書狀（均須按他造當事人之人數附繕本）「
切勿逕送上級法院」。 
　　　　　　　　　　　　　　　　書記官   洪蓓君
中　　華　　民　　國　　111 　年　　9 　　月　　19　　日
附錄本案論罪科刑法條：
中華民國刑法第185條之3第1項
駕駛動力交通工具而有下列情形之一者，處3年以下有期徒刑，
得併科30萬元以下罰金：
一、吐氣所含酒精濃度達每公升零點二五毫克或血液中酒精濃度
    達百分之零點零五以上。
二、有前款以外之其他情事足認服用酒類或其他相類之物，致不
    能安全駕駛。
三、服用毒品、麻醉藥品或其他相類之物，致不能安全駕駛。